臺灣高等法院交通事件裁定　　　　　　 96年度交抗字第391號
抗　告　人
即受處分人　甲○○
上列受處分人因違反道路交通管理處罰條例案件，不服臺灣宜蘭
地方法院中華民國96年4月30日所為裁定（96年度交聲字第60號
），提起抗告，本院裁定如下：
    主  文
抗告駁回。
    理  由
一、按受處分人不服道路交通管理處罰條例第8條所定主管機關
    所為之處罰，得於接到裁決書之翌日起20日內，向管轄地方
 　 法院聲明異議。又交通法庭認聲明異議不合法律上之程式或
    其異議權已經喪失，且無從補正者，應以裁定駁回之，道路
    交通管理處罰條例第87條第1項、道路交通案件處理辦法第
    18條前段分別定有明文。次按處理違反道路交通管理事件，
    有關文書送達之程序，依行政程序法之規定，違反道路交通
    管理事件統一裁罰基準及處理細則第5條規定甚明。而送達
    ，於應受送達人之住居所、事務所或營業所為之；於送達處
    所不獲會晤應受送達人時，得將文書付與有辨別事理能力之
    同居人、受僱人或應送達處所之接收郵件人員，行政程序法
    第72條第1項前段、第73條第1項亦有明定。至於同居人、受
    僱人或應送達處所之接收郵件人員何時將文書轉交應受送達
    人，於合法送達之效力不生影響。
二、原裁定意旨略以：本件抗告人即受處分人甲○○之住所地係
    在宜蘭縣羅東鎮忠孝新村43號，此有法務部戶役政連結作業
    系統受處分人之個人基本資料、遷徙紀錄資料各1份在卷可
    參。而原處分機關民國96年1月30日宜監字第裁43-QD000000
　  0號違反道路交通管理事件裁決書，業於96年2月1日送達受
　  處分人上開住所，並由受處分人之同居人代為收受，此有送
    達證書影本1份附卷可證，則依上開規定，其已生合法送達
    之效力。詎受處分人遲至96年3月16日，始向原處分機關聲
    明異議，此有交通部公路總局臺北區監理所宜蘭監理站96年
    4月12日北監宜字第096001938號函附受處分人郵寄聲明異議
    信封1份，及受處分人所提異議聲明狀上所蓋原處分機關收
    狀日期戳章印文在卷足憑，經扣除在途期間2日，受處分人
    顯已逾聲明異議之法定期間，則受處分人之聲明異議顯然不
    合法律上程式，且無從補正，依上開規定，自應將受處分人
    之異議駁回等語。
三、抗告意旨略以：本件臺北區監理所宜蘭監理站96年1月30 日
    處分書，業於96年2月1日寄達受處分人住所收執無誤，惟受
    處分人已於96年2月14日完成異議狀，並郵寄至臺北區監理
    所宜蘭監理站云云。
四、經查，受處分人坦承業於96年1月30日收受原處分書，雖然
    受處分人於96年2月14日即撰述聲明異議狀，然該聲明異議
    狀於96年3月16日始送達原處分機關，此有該聲明異議狀上
    蓋有原處分機關96年3月16日之日期戳章可稽，（件原審卷
    第2頁），足見受處分人向原處分機關聲明異議時，已逾20
    日之法定異議期間無訛。是原審以受處分人逾期聲明異議，
    而駁回其異議，於法並無違誤。抗告意旨執上揭意旨指摘原
    裁定不當，尚難認有理由，應予駁回。
五、據上論結，應依道路交通案件處理辦法第26條，刑事訴訟法
    第412條，裁定如主文。
中　　華　　民　　國　　96　　年　　5 　　月　　31　　日
                  刑事第10庭審判長法  官  楊炳禎
                                  法  官  李春地
                                  法  官  黃俊明
以上正本證明與原本無異。
不得再抗告。
                                  書記官  廖婷璇
中　　華　　民　　國　　96　　年　　6 　　月　　1 　　日
